臺灣桃園地方法院刑事判決
110年度審易字第1696號
公  訴  人  臺灣桃園地方檢察署檢察官
被      告  林建明


上列被告因竊盜案件，經檢察官提起公訴（110年度偵字第31963
號），被告於本院準備程序進行中，就被訴事實為有罪之陳述，
經本院告知簡式審判程序意旨，並聽取當事人之意見後，裁定依
簡式審判程序審理，判決如下：
    主  文
林建明犯攜帶兇器竊盜罪，處有期徒刑柒月。
未扣案之犯罪所得電動自行車壹輛沒收，於全部或一部不能沒收
或不宜執行沒收時，追徵其價額。
    事實及理由
一、犯罪事實：
　  林建明於民國110年6月21日凌晨3時12分許，行經桃園市○○
    區○○路0段0000號旁，見楊清日所有之電動自行車1輛停放於
    該處，且四下無人，認有機可乘，竟意圖為自己不法之所有
    ，基於竊盜之犯意，持客觀上足以對人之生命、身體、安全
    構成威脅而具有危險性，可供兇器使用之戳刀1把（未扣案
    ），破壞上開電動自行車車前輪胎上之U型大鎖後（毀損部
    分未據告訴），再以上開戳刀啟動電門發動引擎後，旋即騎
    乘上開電動自行車逃離現場。嗣楊清日報警後，經警調閱監
    視器錄影畫面，進而循線查悉上情。
二、證據名稱：
　㈠被告楊清日分別於警詢、本院準備程序及審理中之自白。
　㈡證人即告訴人楊清日於警詢中之陳述。
　㈢桃園市政府警察局龜山分局扣押筆錄暨扣押物品目錄表及收
    據、贓物認領保管單、現場照片、監視錄影畫面翻拍照片、
    金牌電動車有限公司電動自行車交通部合格證明、產品責任
    保險單、車牌號碼000-0000號普通重型機車車輛詳細資料報
    表。
　㈣監視器錄影光碟。
三、論罪科刑：
　㈠按刑法第321條第1項第3款規定所謂之兇器，其種類並無限制
    ，凡客觀上足對人之生命、身體、安全構成威脅，具有危險
    性之兇器均屬之（最高法院79年台上字第5253號判決可資參
    照）。查被告係利用戳刀行竊，該戳刀雖未扣案，惟由被告
    持以破壞上開電動自行車前輪胎上之U型大鎖以觀，堪認該
    戳刀甚為尖利，自可以此擊、刺，而加害人之生命、身體，
    客觀上即具有危險性，自屬兇器無疑，是核被告所為，係犯
    刑法第321條第1項第3款之攜帶兇器竊盜罪。
　㈡次按依道路交通安全規則第3條、第6條規定，我國目前以電
    力為動力行駛的機車、自行車，可以分類為電動機車（機車
    ）、電動自行車、電動輔助自行車（慢車）；電動機車的特
    徵在於有相同於一般機車之外型及車牌（如GOGORO機車）；
    電動自行車的特徵在於外型與機車相同、沒有車牌、車身沒
    有踩騎踏板；電動輔助自行車的特徵在於外型與一般自行車
    相同、沒有車牌、車身有踩騎踏板。查被告竊得之車輛外型
    與機車相同、車身沒有踩騎踏板，此有告訴人提供之照片、
    監視器錄影畫面翻拍照片及告訴人所提供之金牌電動車有限
    公司電動自行車交通部合格證明、產品責任保險單在卷可考
    （見偵字卷第54-61頁、第77-85頁），可見上開車輛，應屬
    道路交通安全規則所稱之電動自行車，起訴書誤載為電動機
    車，應均更正為電動自行車，附此敘明。
　㈢核被告所為，係犯刑法第321條第1項第3款之攜帶兇器竊盜罪
    。
　㈣爰審酌被告不思以正當方式獲取財物，竟圖不勞而獲，恣意
    為本件竊盜犯行，顯然欠缺對他人財產權之尊重，惟念被告
    犯後尚能坦承犯行，非無悔意，然有多次竊盜前科，素行不
    佳，兼衡以被告之犯罪動機、情節及所生危害暨其生活及經
    濟狀況、年紀及智識程度等一切情狀，量處如主文所示之刑
    ，以示懲儆。
四、沒收：
  ㈠犯罪工具：
　　被告持以行竊之戳刀1支並未扣案，現是否尚存而未滅失，
    未據檢察官釋明，又該戳刀沒收或追徵與否，對於被告不法
    行為之非難，抑或刑罰之預防或矯治目的助益甚微，欠缺刑
    法上之重要性，且若另外開啟執行程序顯不符經濟效益，為
    免執行困難及耗費資源，爰依刑法第38條之2第2項規定不宣
    告沒收或追徵。
  ㈡犯罪所得：
　　被告竊得之電動自行車1輛，屬被告之犯罪所得，且並未實
    際合法發還予告訴人楊清日，應依刑法第38條之1第1項前段
    規定諭知沒收，並於全部或一部不能沒收或不宜執行沒收時
    ，依同條第3項之規定追徵其價額。
五、應依刑事訴訟法第273條之1第1項、第299條第1項前段、第3
    10條之2、第454條第1項，刑法第321條第1項第3款、第47條
    第1項、第38條之1第1項前段、第3項，刑法施行法第1條之1
    第1項，判決如主文。
六、如不服本判決應於收受判決後20日內向本院提出上訴書狀，
    並應敘述具體理由。其未敘述上訴理由者，應於上訴期間屆
    滿後20日內向本院補提理由書（均須按他造當事人之人數附
    繕本）「切勿逕送上級法院」。
本案由檢察官邱文中提起公訴，經檢察官李孟亭到庭執行職務。
中　　華　　民　　國　　111 　年　　5 　　月　　6 　　日
                  刑事審查庭  法　官　李雅雯
以上正本證明與原本無異。
如不服本判決應於收受判決後20日內向本院提出上訴書狀，並應
敘述具體理由。其未敘述上訴理由者，應於上訴期間屆滿後20日
內向本院補提理由書（均須按他造當事人之人數附繕本）「切勿
逕送上級法院」。
　　　　　　　　　　　　　　　書記官　沈詩婷 
中　　華　　民　　國　　111 　年　　5 　　月　　9 　　日
附錄本案論罪科刑法條： 
中華民國刑法第321條
犯前條第1項、第2項之罪而有下列情形之一者，處6月以上5年以
下有期徒刑，得併科50萬元以下罰金：
一、侵入住宅或有人居住之建築物、船艦或隱匿其內而犯之。
二、毀越門窗、牆垣或其他安全設備而犯之。
三、攜帶兇器而犯之。
四、結夥三人以上而犯之。
五、乘火災、水災或其他災害之際而犯之。
六、在車站、港埠、航空站或其他供水、陸、空公眾運輸之舟、
    車、航空機內而犯之。
前項之未遂犯罰之。